臺灣屏東地方法院刑事判決　　　　　　 100年度易字第1292號
公　訴　人　臺灣屏東地方法院檢察署檢察官
被　　　告　許振達
上列被告因違反毒品危害防制條例案件，經檢察官提起公訴（10
0 年度毒偵字第1800號），本院依法行簡式審判程序審理，判決
如下：
    主  文
許振達施用第二級毒品，累犯，處有期徒刑壹年，扣案沾黏甲基
安非他命之塑膠瓶吸食器壹個沒收銷燬。
    事  實
一、許振達於民國88年間，因施用毒品案件，經本院裁定觀察勒
    戒、強制戒治，於89年8 月13日釋放出所，並經臺灣屏東地
    方法院檢察署檢察官以89年度戒毒偵字第355 號不起訴處分
    確定；復於89年間因施用毒品案件，經本院裁定強制戒治，
    於91年4 月14日戒治期滿，刑責部分經本院以90年度易字第
    8 號判處有期徒刑6 月確定，於91年10月7 日執行完畢。再
    於95年間因施用毒品案件，經本院以95年度簡上字第98號判
    決判處有期徒刑5 月；又因施用毒品案件，經本院以95年度
    易字第840 號判決判處有期徒刑1 年6 月；復於96年間因詐
    欺案件，經本院以96 年度簡字第447 號判決判處有期徒刑4
    月，前開數罪接續執行，於97年4 月17日執行完畢。另於99
    年間因施用毒品案件，經本院以99年度簡字第671 號判處有
    期徒刑6 月確定，於100 年4 月28日執行完畢。詎仍不知悔
    改，明知甲基安非他命業已公告列為毒品危害防制條例之第
    二級毒品，不得持有、施用，竟基於施用第二級毒品之犯意
    ，於100 年7 月26日14時許，在屏東縣東港鎮○○里○○街
    232 號住處內，以將甲基安非他命放入所有塑膠瓶吸食器內
    燒烤後吸食煙霧之方式，施用第二級毒品甲基安非他命1 次
    。嗣於同年月27日8 時40分許，在前揭住處，為警持搜索票
    查獲，並扣得塑膠瓶吸食器1 個，後徵其同意採尿送驗，結
    果呈現安非他命及甲基安非他命陽性反應，始悉上情。
二、案經屏東縣政府警察局東港分局報告臺灣屏東地方法院檢察
    署檢察官偵查起訴。
    理  由
一、本件被告所犯係死刑、無期徒刑或最輕本刑為3 年以上有期
    徒刑以外之罪，亦非屬臺灣高等法院管轄第一審之案件，其
    於準備程序中就被訴事實為有罪之陳述，經本院告知簡式審
    判程序之旨，並聽取當事人意見後，本院合議庭依刑事訴訟
    法第273 條之1 第1 項為裁定，由受命法官獨任進行簡式審
    判程序，合先敘明。
二、上揭犯罪事實，業經被告坦承不諱，復據前開採尿檢驗結果
    ，亦呈安非他命及甲基安非他命陽性反應，有正修科技大學
    超微量研究科技中心尿液檢驗報告、被告之尿液採證編號姓
    名對照表等件為憑（見偵卷第25頁、警卷第38頁），並有偵
    查報告所示員警查獲情形在卷可參（見警卷第2 頁），暨扣
    案之塑膠瓶吸食器1 個，亦經警依毒品簡易快速篩檢試劑檢
    驗，結果呈甲基安非他命陽性反應，有卷附台灣尖端先進生
    技醫藥股份有限公司製作之毒品簡易快速篩檢試劑篩檢結果
    可按（見警卷第36頁）。是認被告之自白和事實相符，堪予
    採信，從而本件罪證明確，被告犯行洵足認定，應依法論科
    。
三、按毒品危害防制條例就施用毒品者，只於「初犯」及「5 年
    後再犯」2 種情形有其追訴條件之限制，倘初犯後5 年內已
    再犯，縱第3 次或第3 次以上施用毒品之時間在初犯釋放5
    年後，仍與「5 年後再犯」有別，顯見其再犯率甚高，原實
    施之觀察勒戒或強制戒治未收實效，自應逕行追訴處罰（最
    高法院97年度第5 次刑事庭會議決議參照）。本件被告前於
    88年間因施用毒品而受觀察勒戒、強制戒治執行後，旋於89
    年間施用毒品經強制戒治、判刑執行，業如前述，有臺灣高
    等法院被告前案紀錄表存卷可考，是依上舉說明，本案自應
    逕行追訴處罰。
四、按甲基安非他命係毒品危害防制條例第2 條第2 項第2 款所
    定第二級毒品。核被告此部分所為，係犯毒品危害防制條例
    第10條第2項 之施用第二級毒品罪。被告持有毒品之低度行
    為應被施用之高度行為所吸收，不另論罪。被告曾受如事實
    欄所載判刑執行等情，有上開前案紀錄資料足稽，其於徒刑
    執行完畢後，5 年內故意再犯本件有期徒刑以上之罪，為累
    犯，應依刑法第47條第1 項加重刑度。
五、爰審酌被告迭經觀察勒戒、強制戒治、判刑執行等處遇，仍
    溺於毒害而犯下本案，顯見無心戒斷毒癮，且於施用毒品之
    前案在100 年4 月28日執行完畢後，旋於同年7 月犯下本案
    之罪，顯見未從歷次前科記取教訓，實有判處相當期間監禁
    矯治之必要，惟念及被告尚能坦然面對刑責、坦承犯行不諱
    等一切情狀，量處如主文所示之刑，以資懲儆。
六、扣案塑膠瓶吸食器1 個，業經檢驗確認沾黏甲基安非他命無
    訛，有上開檢驗結果可參（見警卷第36頁），該物因沾黏毒
    品與之附和、無法析離自應併視為查獲本件被告犯行之扣案
    毒品，依毒品危害防制條例第18條第1 項前段宣告沒收銷燬
    之。
據上論斷，應依刑事訴訟法第273 條之1 第1 項、第299 條第1
項前段，毒品危害防制條例第10條第2 項、第18條第1 項前段，
刑法第11條前段、第47條第1 項，判決如主文。
本案經檢察官許英輝到庭執行職務。
中    華    民    國   100    年    12    月    30    日
                  刑事第四庭    法  官  邱瓊瑩
以上正本證明與原本無異。
如不服本判決應於收受判決後10日內向本院提出上訴書狀，並
應敘述具體理由；其未敘述上訴理由者，應於上訴期間屆滿後
20日內向本院補提理由書（均須按他造當事人之人數附繕本）
「切勿逕送上級法院」。
中    華    民    國   100    年    12    月    30    日
                                書記官  邱淑婷
附錄本判決論罪科刑法條：
毒品危害防制條例第10條
施用第一級毒品者，處六月以上五年以下有期徒刑。
施用第二級毒品者，處三年以下有期徒刑。